臺灣橋頭地方法院民事簡易判決
111年度橋簡字第702號
原      告  古京鑫  


被      告  李勇政  

訴訟代理人  蔡亦修律師
            李金清  
上列當事人間請求返還款項事件，本院於民國111年10月25日言
詞辯論終結，判決如下：
    主  文
原告之訴駁回。
訴訟費用由原告負擔。
    事實及理由
一、原告主張：被告前慫恿原告購買虛擬貨幣，並向原告表示若
    投資無法取回，被告願意負責，後來原告投資損失新臺幣（
    下同）15萬元，原告於民國110年11月26日與被告聯絡後，
    被告同意一個月後償還原告15萬元（下稱系爭約定），但屆
    期被告並未依約付款，爰依法訴請被告給付上開款項等語。
    聲明:被告應給付原告15萬元，及自支付命令送達翌日至清
    償日止，按週年利率5%計算之利息。
二、被告則以：兩造之間並無任何債權債務關係存在，原告提出
    的證據只有一張對話紀錄，但原告並未證明該對話紀錄是否
    實際存在，也無法證明對話是發生於兩造之間，而且該對話
    紀錄內容也無法證明原告所述情節等語，資為抗辯。聲明:
    原告之訴駁回。
三、本院之判斷：
（一）按當事人主張有利於己之事實者，就其事實有舉證之責任
      ；私文書應由舉證人證其真正，民事訴訟法第277條前段
      、第357條前段分別著有明定，是當事人提出之私文書必
      須真正而無瑕疵者，始有訴訟法之形式證據力，此形式之
      證據力具備後，法院就其中之記載調查其是否與系爭事項
      有關，始有實質證據力可言。
（二）原告主張之前揭事實，業經被告所否認，依前揭說明應由
      原告就兩造確有系爭約定存在之事，負舉證之責。經查:
      原告就此雖提出LINE通訊軟體對話紀錄截圖為證（司促卷
      第11頁），但被告否認該對話紀錄之形式真實性，依前開
      說明仍應由原告先舉證證明該對話紀錄之真實性，以及對
      話是發生在兩造之間等事實，否則即無法據以認定原告主
      張之事實。惟經本院當庭向原告確認此部分有無證明方法
      ，原告僅稱要看被告的良心、證據就是該截圖，其手機內
      已無原始資料等語（本院卷第75至76頁），本院無從認定
      認定該截圖之形式證據力與內容可信度，自無從為有利原
      告之判斷。
四、從而，原告主張被告應給付原告15萬元，及自支付命令送達
    翌日至清償日止，按週年利率5%計算，為無理由，應予駁回
    。
五、本件事證已臻明確，兩造其餘主張及舉證，經本院審酌後認
    與判決之結果不生影響，爰不再逐一論列，附此敘明。
六、訴訟費用負擔之依據：民事訴訟法第78條。
中　　華　　民　　國　　111 　年　　11　　月　　10　　日
                  橋頭簡易庭  法      官    呂維翰
以上正本與原本相符。
如不服本判決，應於送達後20日內，向本院提出上訴狀並表明上
訴理由，如於本判決宣示後送達前提起上訴者，應於判決送達後
20日內補提上訴理由書（須附繕本）。
中　　華　　民　　國　　111 　年　　11　　月　　10　　日
                              書  記  官    薛如媛